臺灣桃園地方法院小額民事判決
111年度桃小字第1376號
原      告  李漢宗  
被      告  陳宜蓁  
上列當事人間請求損害賠償事件，本院判決如下：
    主      文
原告之訴駁回。
訴訟費用新臺幣壹仟元由原告負擔。
    事實及理由
一、原告主張：原告於民國111年4月16日下午4時許至全聯福利
     中心桃園龜山自強店消費，恰遇在該店擔任生鮮處理員之
     被告推銷生鮮魚片，原告因價格優惠便拿取商品準備結帳
     。但被告卻大小眼，跟其他所有購買的人道謝，唯獨對原
     告擺臭臉，連一個謝字都不說，讓原告覺得人格受辱、身
     心受創、精神耗弱，需要吃藥控制，且每當想起此事就有
     自殺衝動。經向全聯福利中心申訴，該公司卻擺爛不理，
     因此依民法第18條、第184條第1項、第195條第1項規定提
     起本件訴訟，向被告請求精神賠償。並聲明：被告應給付
     原告新臺幣25,000元。
二、按原告之訴，依其所訴之事實，在法律上顯無理由者，法院
    得不經言詞辯論，逕以判決駁回之。但其情形可以補正者，
    審判長應定期間先命補正，民事訴訟法第249條第2項第2款
    定有明文。此規定依同法第436條之23、第436條第2項之規
    定，於小額程序亦準用之。而所謂原告之訴，依其所訴之事
    實，在法律上顯無理由者，係指依原告於訴狀內記載之事實
    觀之，無須經調查，在法律上顯然不能獲得勝訴之判決者而
    言（最高法院62年台上字第845號判例見解可資參照）。又
    按不法侵害他人之身體、健康、名譽、自由、信用、隱私、
    貞操，或不法侵害其他人格法益而情節重大者，被害人雖非
    財產上之損害，亦得請求賠償相當之金額，民法第195條第1
    項前段定有明文。申言之，原告依侵權行為之法律關係請求
    慰撫金者，必須以被告之行為具有不法性，且因此侵害原告
    之上述列舉人格法益、或非列舉之人格法益情節重大為要件
    ，始能發生。
三、經查，原告雖為上開主張，但以笑臉待客、向顧客道謝本非
    服務業從業人員之法律上義務，而僅係商業禮儀之範疇，即
    便原告所述屬實，仍難認被告之舉止有何不法性可言。況依
    通常人之社會生活經驗，在商場購物時縱遭服務人員以不友
    善之態度對待，至多亦僅是稍微不悅，諒不至於發生人格法
    益之重大侵害。是原告提起本件訴訟，依其所訴之事實，在
    法律上顯無勝訴之可能，且無從補正，爰不經言詞辯論，逕
    以判決駁回之。
四、訴訟費用負擔之依據：民事訴訟法第78條，並依同法第436
    條之19第1項，確定訴訟費用額為1,000元。
中　　華　　民　　國　　111 　年　　7 　　月　　28　　日
                  桃園簡易庭  法  官  陳逸倫
以上為正本係照原本作成。
如不服本判決，應於送達後20日內，向本院提出上訴狀並表明上
訴理由，如於本判決宣示後送達前提起上訴者，應於判決送達後
20日內補提上訴理由書（須附繕本）。
如委任律師提起上訴者，應一併繳納上訴審裁判費。   
中　　華　　民　　國　　111 　年　　7 　　月　　28　　日
                              書記官  潘昱臻
附錄：
一、民事訴訟法第436條之24第2項：
　  對於小額程序之第一審裁判上訴或抗告，非以其違背法令為
    理由，不得為之。
二、民事訴訟法第436條之25：
　  上訴狀內應記載上訴理由，表明下列各款事項：
　  ㈠原判決所違背之法令及其具體內容。
　  ㈡依訴訟資料可認為原判決有違背法令之具體事實。
三、民事訴訟法第471條第1項：（依同法第436條之32第2項規定
    於小額事件之上訴程序準用之）
    上訴狀內未表明上訴理由者，上訴人應於提起上訴後20日內
    ，提出理由書於原第二審法院；未提出者，毌庸命其補正，
    由原第二審法院以裁定駁回之。